【裁判字號】    92,毒抗,249
【裁判日期】    920527
【裁判案由】    毒品危害防制條例
【裁判全文】
臺灣高等法院刑事裁定                            九十二年度毒抗字第二四九號
    抗  告  人
    即 聲請 人  臺灣板橋地方法院檢察署檢察官
    被      告  甲○○
右抗告人因被告違反毒品危害防制條例案件，不服臺灣板橋地方法院中華民國九十二
年四月二十四日裁定（九十二年度毒聲字第一一八八號），本院裁定如左：
    主  文
抗告駁回。
    理  由
一、本件檢察官聲請意旨略以：甲○○於本件為警查獲前無施用毒品案件，此有甲○
    ○之刑案資料查註紀錄表在卷可參，嗣甲○○基於施用毒品之概括犯意，自民國
    毒品ＭＤＭＡ多次，為警於同年八月二十九日晚上十一時二十分許，在臺北縣蘆
    洲市○○路二二七巷二弄二十四號五樓查獲之事實，業經甲○○於偵查中坦承不
    諱，且有第二級毒品ＭＤＭＡ二五二顆（淨重五十公克）扣案可稽（見毒偵字卷
    第十九頁），其施用毒品之犯行堪予認定。爰依毒品危害防制條例第二十條第一
    項之規定及觀察勒戒處分執行條例第三條第一項規定，聲請裁定將甲○○送勒戒
    處所觀察、勒戒云云。
二、原審法院以：按犯罪事實應依證據認定之，無證據不得推定其犯罪事實；又被告
    之自白，不得作為有罪判決之唯一證據，仍應調查其他之必要證據，以查其是否
    與事實相符，刑事訴訟法第一百五十四條、第一百五十六條第二項分別定有明文
    。本案所查獲之毒品ＭＤＭＡ二五二顆係被告甲○○於九十一年八月二十九日晚
    上十一時二十分許，在臺北縣蘆洲市○○路二二七巷二弄二十四號五樓住處為警
    查獲，經檢驗結果含有第二級毒品ＭＤＭＡ成分（見毒偵字卷第十九頁至第二十
    頁），且被告於偵訊中坦承其有施用第二級毒品ＭＤＭＡ之行為，惟被告尿液經
    憑（見毒偵字卷第四十一頁），故縱認上述毒品係被告所有，然持有毒品之原因
    甚多，或係單純持有，或係因販賣毒品所需而持有，或係意圖販賣毒品所持有，
    不能以其持有上述毒品即逕認其有施用毒品之行為，因認檢察官之聲請尚有未合
    ，駁回其聲請。
三、檢察官抗告意旨略以：依據驗尿報告為吸毒之依據，其效用僅限於檢驗前一定時
    間內之行為，始有證明力，至於檢驗時間有效期間外之行為，法律並無禁止處罰
    ，而其證明方法或證據力之評價，即與驗尿報告成陽性反應與否全然無涉。被告
    坦承施用第二級毒品，復於其住處查獲有第二級毒品ＭＤＭＡ藥物二五二顆，亦
    經被告坦承為其所有，是被告施用毒品犯行明確。原審疏未注意及本件聲請所認
    之犯罪時間係自九十一年五月間至九十一年八月二十九日，而竟以時間上僅具數
    日證明力之檢驗報告為駁回之理由，顯忽略驗尿報告之時間限制，並對被告自白
    之任意性及查獲毒品對自白之補強性質，顯非妥適，爰依法提起抗告云云。
四、經查：被告甲○○關於施用毒品之自白，於警訊中供稱：伊沒有施用搖頭丸，但
    偶而有施用Ｋ他命。約自九十一年七月中旬開始施用，最近一次係在九十一年七
    月二十二日在臥室施用Ｋ他命等語（見毒偵字卷第十四頁、第十六頁背面）。另
    於偵查時先供稱：伊沒有施用搖頭丸，但偶爾施用Ｋ他命等語（見同上卷第三十
    一頁、第三十五頁）；嗣則供稱：伊自九十一年五月開始施用毒品，Ｋ他命每二
    、三天施用一次，每次一、二公克，共施用三次，而搖頭丸只施用過一、二次，
    每次半顆（見同上卷第六十頁、第六十一頁）。被告對於施用毒品之種類及時間
    ，供述不一，是否可信？顯非無疑。另被告尿液經送檢驗結果確呈安非他命、嗎
    啡、ＭＤＭＡ（搖頭丸）陰性反應，此有臺北市立療養院煙毒尿液檢驗報告書影
    本乙紙在卷足憑（見同上卷第四十一頁），是被告雖自承扣案之毒品為其所有（
    見同上卷第十頁至第十二頁、第十四頁、第三十二頁），惟被告關於施用毒品之
    自白，顯有瑕疵，且持有毒品與施用毒品犯行間並無必然之關聯，不能證明被告
    確有施用第二級毒品ＭＤＭＡ之行為，此外，復查無其他必要證據足認被告之自
    白與事實相符，原審法院因而駁回檢察官觀察勒戒之聲請，經核並無違誤。檢察
    官提起抗告，徒以驗尿報告對施用毒品之時間限制為由，指摘原裁定不當，為無
    理由，應予駁回。
五、據上論斷，應依刑事訴訟法第四百十二條，裁定如主文。
中    華    民    國    九十二    年       五       月      二十七      日
                             臺灣高等法院刑事第三庭
                                 審判長法  官  張  連  財
                                       法  官  黃  金  富
                                       法  官  林  明  俊
右正本證明與原本無異。
不得再抗告。
                                       書記官  蕭  進  忠
中      華      民      國    九十二    年      五      月    二十八    日


司法院資訊處製作；財團法人民間司法改革基金會備份。
